【裁判字號】    90,易,2725
【裁判日期】    901129
【裁判案由】    恐嚇取財
【裁判全文】
臺灣高雄地方法院刑事判決                          九十年度易字第二七二五號
    公  訴  人  臺灣高雄地方法院檢察署檢察官
    被      告  乙○○
右列被告因恐嚇取財案件，經檢察官提起公訴（九十年度偵字第九七０二號），本院
判決如左：
    主  文
乙○○無罪。
    理  由
一、公訴意旨略以：被告乙○○緣於民國九十年五月十六日下午，前往其從事收購古
    物商之友人鄭國寶住處，發現鄭國寶之宅前，適擺放有黏貼「新形象電台計程車
    行」標示之車裝無線電機台（該機具係新形象電台所有出租與車行之駕駛甲○○
    使用）一具，乃萌貪念認有機可趁，遂以新台幣（下同）三百元之價格予以收購
    ，即意圖為自己不法之所有，於同日下午五時四十分許，以電話通知新形象電台
    計程車行之總機服務人員稱：拾獲該車行之車裝無線電機台一具，要車行盡快贖
    回云云，並留下其聯絡電話。該總機服務人員隨即通知車行之台長丙○○有關上
    情，丙○○獲悉後，即刻打上開電話與被告聯繫，被告隨即於電話中恫稱：需準
    備四千五百元贖回機具等語，丙○○起初尚討價還價應對，其間並向甲○○查證
    確定其機具遺失屬實，詎未幾被告又將金額提高為五千五百元，否則將該車裝無
    線電機具拆解等語，丙○○聞訊後懍於其口氣，且該機具係管制進口通訊機具，
    市面上亦無貨源可以隨時補充，乃心生畏懼，始央求被告不要拆解該車裝無線電
    機具，並約定翌（十七）日上午十時許，在高雄市○鎮區○○里○○路二八三巷
    五號被告之居處，由丙○○先代甲○○墊交贖金五千五百元予乙○○收執，旋為
    埋伏該處之員警當場查獲，因認被告涉有恐嚇取財罪嫌。
二、本件公訴人認被告涉有恐嚇取財犯行，無非是依據被害人甲○○之指訴及證人丙○○之證詞資為論據。訊之被告堅決否認有上開犯行，辯稱：伊本身即從事舊貨
    收購，曾聽聞凱旋計程車公會人員說過，如有發現計程車之無線電，都會以八千
    元回收，本件乃係因最近景氣較差，僅開價五千五百元要新形象車行回收，並無
    恐嚇取財之情事等語。
三、按犯罪事實應依證據認定之，無證據不得推定其犯罪事實；又不能證明被告犯罪
    者，應諭知無罪之判決，刑事訴訟法第一百五十四條、第三百零一條第一項分別
    定有明文。又按刑法第三百四十六條恐嚇罪之構成，須以行為人對於被害人所用
    之手段，有使其發生畏懼心者為要件，最高法院四十一年台上字第一四三號著有
    判例可資參照。
四、經查：
（一）證人丙○○、呂宗興及甲○○於警訊中均陳述該無線電機具原本價值新台幣一
      萬五千元，證人丙○○於警訊中並稱：「九十年五月十六日十七時四十分歹徒
      打電話給我們電台小姐，留行動電話0000000000張先生，我回電要
      我準備新台幣五千五百元才還我無線電，約在高雄市○鎮區○○街二八三巷一
      號」，「我交新台幣五千五百元給歹徒，歹徒就將機子還我」等語，是無線電
      機具市價約一萬五千元，而被告要求丙○○以五千五百元買回，且被告與丙○○相約交貨之地點，在高雄市○鎮區○○街二八三巷一號被告自己住處前，並
      留下自己的手機號碼，核與被告所述相符。衡諸常情，倘被告欲以拆解無線電
      機具為手段恐嚇丙○○以獲得財產上利益，應會索價更高；且被告如真有恐嚇
      取財犯行，應會將交易之地點約在較為隱密之處，豈有將交易之地點約於自己
      住處樓下並留下自己手機號碼之理。
（二）證人丙○○於偵查中亦證稱：「我們考慮那是進口機台，不易補充，不得不作
      贖回動作」，「因無線電機台是進口專用型的，不是市面上可買到的，要補充
      貨源很困難」等語，顯見丙○○之所以願以五千五百元買回該機具，乃係基於
      衡量購買新機具將花費更多金錢，才決定向被告買回該舊機具，並非因為聽聞
      被告之話語後心生畏怖，方交付金錢與被告，核與被告於本院審理中供稱：「
      台長他會錯意了，我是說如果能使用趕快收回去，因為我們是作拆解零件的，
      拆解掉就不划算了」等語相符，是被告與丙○○之間，顯係一般交易中的議價
      行為，難認被告有使用何種恐嚇之方式，使丙○○交付金錢給他，被告所辯尚
      堪採信。依上所述，公訴人所舉之證據不足以證明被告犯罪，此外本院復查無
      其他證據證明被告確有公訴人所指之犯行，揆諸首揭說明，依法應諭知無罪之
      判決。
據上論斷，應依刑事訴訟法第三百零一條第一項，判決如主文。
中    華    民    國      九十      年      十一     月      二十九     日
                                  臺灣高雄地方法院刑事第四庭
  審判長法  官  黃建榮
                                            法  官  莊珮君
                                            法  官  盧怡秀
右正本證明與原本無異。
如不服本判決，應於判決送達後十日內，向本院提出上訴狀。
                                            書記官  林宜正
中    華    民    國      九十      年      十一     月       三十      日


司法院資訊處製作；財團法人民間司法改革基金會備份。
